【裁判字號】    99,易,41
【裁判日期】    990621
【裁判案由】    傷害
【裁判全文】
臺灣臺北地方法院刑事判決                99年度易字第41號
公  訴  人  臺灣臺北地方法院檢察署檢察官
被      告  乙○○
            丙○○
上列被告因傷害案件，經檢察官聲請簡易判決處刑（98年度偵字
第14758 號），本院認不宜逕以簡易判決處刑（原案號：98年度
簡字第4971號），改依通常程序審理，嗣被告就被訴事實為有罪
之陳述，經告知簡式審判程序之旨，並聽取檢察官及被告之意見
後，由本院裁定進行簡式審判程序，判決如下：
    主  文
乙○○、丙○○共同傷害人之身體，各處拘役參拾日，如易科罰
金，均以新臺幣壹仟元折算壹日。
    事  實
一、乙○○、丙○○於民國98年2月28日凌晨1時30分許，在臺北
    市大安區○○○路○ 段209號錢櫃KTV敦南店前，因細故與甲○○之友人林秀輿發生爭執，甲○○見狀上前勸架，乙○○
    、丙○○竟夥同另3 名姓名年籍不詳之成年男子，共同基於
    普通傷害之犯意聯絡，由乙○○持酒瓶、丙○○持鐵棍，共
    同毆打甲○○，致甲○○受有臉、頸及頭皮之表淺損傷等傷
    害。
二、案經甲○○訴由臺北市政府警察局大安分局報告臺灣臺北地
    方法院檢察署檢察官偵查並聲請簡易判決處刑。
    理  由
一、訊據被告乙○○、丙○○對於上揭事實均坦承不諱，核與證
    人即告訴人甲○○之證述相符（見偵卷第9頁至第11頁及第2
    8頁），並有財團法人佛教慈濟醫院臺北分院98年2月28日診
    字第Ｚ000000000號診斷證明書附卷可稽（見偵卷第12頁），
    足徵被告任意性自白均與事實相符，事證明確，被告犯行均
    堪認定，應予依法論科。
二、核被告所為，均係犯犯刑法第277條第1項傷害罪。被告與另
    3名姓名年籍不詳之成年男子5人間就上開傷害之犯行，有犯
    意聯絡及行為分擔，應論以共同正犯。爰審酌被告均無前科
    有臺灣高等法院被告前案紀錄表在卷可憑，犯後均能坦承犯
    行，且思與告訴人和解，並給付部分和解金額，惟未履行全
    部和解條件，其均為高中畢業之智識程度，及其犯罪動機、
    目的、手段、對告訴人造成之傷害程度等一切情狀，各量處
    如主文所示之刑，並均諭知易科罰金之折算標準。公訴人雖
    均具體求刑有期徒刑4 月，惟本院認以量處如主文所示之刑
    為適當，公訴人之求刑，核屬過重，附此敘明。
據上論斷，應依刑事訴訟法第452條、第273條之1第1 項、第299
條第1項前段、刑法第28條、第277條第1項、第41條第1項，刑法
施行法第1條之1，判決如主文。
本案經檢察官張成業到庭執行職務
中    華    民    國    99    年    6     月    21    日
                        刑事第十四庭  法  官  賴武志
以上正本證明與原本無異。
如不服本判決應於收受送達後10日內向本院提出上訴書狀，並應
敘述具體理由；其未敘述上訴理由者，應於上訴期間屆滿後20日
內向本院補提理由書（均須按他造當事人之人數附繕）「切勿逕
送上級法院」。
                                      書記官  劉麗英
中    華    民    國    99    年    6     月    21    日
附錄本案論罪科刑法條全文：
中華民國刑法第277條：
傷害人之身體或健康者，處三年以下有期徒刑、拘役或一千元以
下罰金。
犯前項之罪因而致人於死者，處無期徒刑或七年以上有期徒刑；
致重傷者，處三年以上十年以下有期徒刑。

司法院資訊處製作；財團法人民間司法改革基金會備份。
